Inventaris van het familiearchief Welcker over de jaren 1792-2007
Nationaal Archief, Den Haag
- Familie Welcker, A.
  - Johan Wilhelm Welcker (1845-1918), Anna Wilhelmina Coster van Voorhout (1851-1876) en Clara Albertina de Wit (1853-1928), A.5.
    - Clara Albertina de Wit, A.5.3.
      - Financiën, A.5.3.2.
        - Stukken betreffende haar erfenis uit het vermogen van haar vader Albertus de Wit., 1895-1903; 300-302; 1 deeltje en 2 omslagen
          - Staat van het vermogen uit de nalatenschap, met jaarlijkse kasoverzichten, 1895-1903, 301; 1 deeltje
          - Ingekomen brieven van Jean Charles Gérard Pollones over het beheer van het aan Clara Albertina de Wit over te dragen vermogen uit de nalatenschap van haar ouders, 1897-1898, 302; 1 omslag
        - Memorie van aangifte en verdelingsstaat van de nalatenschap van Charlotte Claire Jeanne Pollones, weduwe van Hendrick Jacobus van Renesse., 1899; 303; 1 omslag
        - Volmacht van Clara Abertina Welcker-de Wit aan haar kinderen tot het mogen lenen van kostbaarheden in haar bankkluis., 1918 december; 304; 1 stuk
      - Openbaar leven, A.5.3.3.
        - Voorzitter van de Vereeniging ‘s-Gravenhaagsche Vakschool voor Meisjes, A.5.3.3.1.
          - Correspondentie met personeelsleden van de school en relaties: E. Cramer, C. Henny, mej. Van der Toorn, J.J. Tije, W. Wessels, “Heintje”., 1900-1906 en z.j.; 305; 1 omslag
          - Leerboekje voor nuttige handwerken voor de school en voor eigen oefening door J.M.C. Waleson, met ingekomen uitnodiging voor een lezing over handweefkunst., Z.j. (begin 20e eeuw); 306; 1 deeltje
          - Brieven en nota’s over de oprichting, begroting en hypotheekproblemen van een Haagse vakschool, afschriften., 1901-1903; 307; 1 omslag
          - Stukken betreffende bemiddeling voor plaatsing van in de vakschool opgeleide dienstboden., 1901-1909; 308; 1 omslag
          - Interne correspondentie van het schoolbestuur over een conflict met de directrice., 1904; 309; 1 omslag
          - Convocaat voor een vergadering van de Vereeniging ‘s-Gravenhaagsche Vakschool voor Meisjes voor 24 maart 1906., 310; 1 stuk
          - Stukken betreffende een uitvoering van een toneelspel Liefdes-Duel ten behoeve van het schoolfonds van de vakschool., 1906-1907; 311; 1 omslag
          - Foto’s van Haagse vakscholen voor meisjes aan de Archimedesstraat en de Torenstraat., Z.j.; 312; 2 stukken
          - Foto van een klas in opleiding voor kinderverzorging., Z.j. (ca. 1906); 313; 1 stuk
        - Verenigingsactiviteiten voor vakonderwijs voor vrouwen, A.5.3.3.2.
          - Ingekomen uitnodigingen voor tentoonstellingen voor vakonderwijs en nijverheid, met krantenartikel., 1901-1913; 314; 1 omslag
          - Ingekomen jaarverslag van de Haarlemsche huishoud- en industrieschool over 1907. Gedrukt., 1908; 315; 1 deeltje
          - Manuscript van een plan tot het geven van aanvullend onderwijs aan de meisjes van de volksklassen te ’s-Gravenhage., 1911 november 21; 316; 1 stuk
          - Ingekomen nota van M.C.M. Boetje, inspecteur van het vakonderwijs over zijn bevindingen bij de opleiding tot dienstbode, met toegevoegde opmerkingen over de Haagsche vakschool. Gedrukt., 1913 februari; 317; 1 deeltje
          - Doorslag van een ontwerp van een rapport van een commissie tot reorganisatie van het maandblad van de Vereeniging tot bevordering van de vakopleiding van handwerkslieden aan het hoofdbestuur van de vereniging, opgesteld door het commissielid Welcker., 1915 mei; 318; 1 stuk
          - Ingekomen missive van F.E. Elsen hoofdbestuurslid van de Hoofdvereniging vakopleiding in Den Haag bij het medebestuurslid Welcker over aansluiting bij de Vereeniging tot bevordering van de vakopleiding van handwerkslieden, 1915 november 16; 319; 1 stuk
          - Ontwerp van een brief aan een commissie van de Vereeniging tot bevordering van de vakopleiding van handwerkslieden met voorstellen tot wijzigingen in de opleiding van het kostuumvak ter wille van meisjes., 1916 maart 20; 320; 1 stuk
          - Ingekomen circulaire van de secretaris van de Vereeniging “De Vakopleiding” naar aanleiding van een ingekomen voorstel tot het houden van een algemene openbare discussie over de Wet op het Vakonderwijs., 1916 april 18; 321; 1 stuk
          - Verzamelde krantenartikelen over vakonderwijsbeleid., 1919; 322; 2 stukken
            De teksten zijn onvolledig bewaard gebleven.
          - Ingekomen brief van de algemeen secretaris van de Maatschappij tot Nut van het Algemeen naar aanleiding van verzoeken van Clara Welcker om inlichtingen ten behoeve van Ons Huis in Oosterbeek., 1920 november 24; 323; 1 stuk
          - Manuscripten van een nota aan de Algemene Vergadering van de Vereeniging tot bevordering van de vakopleiding van handwerkslieden naar aanleiding van het verwerpen van een voorstel tot oprichting van een vakschool van meisjes door de gemeenteraad van Arnhem., Z.j. [donderdag 7 mei, dinsdag 19 mei]; 324; 2 stukken
          - Ontwerpen van artikelen over het herhalingsonderwijs en vakopleidingen van meisjes in onderwijsinrichtingen in Den Haag, met losse bladen met aantekeningen over vakonderwijs voor meisjes., Z.j.; 325; 1 omslag
        - Lid van afdeling Vakonderwijs van de Onderwijsraad, A.5.3.3.3.
          De archiefbescheiden zijn gedeeltelijk chronologisch geordend, maar enkele stukken betreffende bijzondere onderwerpen zijn apart geplaatst aangetroffen.
          - Stukken betreffende de instelling van de Onderwijsraad en haar benoeming tot lid van de afdeling vakonderwijs., 1919; 326; 1 omslag
          - Stukken betreffende vergaderingen Van de Onderwijsraad., 1919-1920; 327-328; 2 omslagen
            - Chronologisch geordende vergaderstukken, 1919-1920, 327
            - Niet gedateerde adressen en rapporten van of voor de Onderwijsraad of zijn afdelingen, z.j., 328
          - Ontwerp van een adres aan de voorzitter van de IVe afdeling van de Raad over de wenselijkheid van regels voor het meisjesnijverheidsonderwijs., 1919 oktober 24; 329; 1 stuk
          - Rapport van de Vereniging voor Vrouwenkiesrecht en adressen van de Nederlandse Montessori Vereeniging en de Vereeniging Volksonderwijs over het ingediende ontwerp van wet op het Lager Onderwijs. Gedrukt., 1919; 330; 3 stukken
          - Ingekomen brochure van D. van Hogendorp over de ontplooiing van kunstzin op scholen en door musea aan de hand van correspondentie uit Den Haag. Gedrukt., 1920 januari 19; 331; 1 katern
          - Correspondentie met een commissie van de Onderwijsraad naar aanleiding van een rondvraag over een nota betreffende het nijverheidsonderwijs., 1920 april; 332; 1 omslag
          - Ontwerp van een brief aan de secretaris van het Nationaal Bureau voor Vrouwenarbeid naar aanleiding van een artikel van Anna Polak ni het Algemeen Handelsblad over de toekomst van het meisjesvakonderwijs, met repliek van Anna Polak in het Algemeen Handelsblad., 1920 juli; 333; 3 stukken
          - Ontwerp van een regeling van het nijverheidsonderwijs voor meisjes, en van een nota over de opleiding van leerkrachten voor het nijverheidsonderwijs, met correcties van haar dochter Clara Johanna Welcker., 1920 september; 334; 1 stuk
          - Correspondentie met het bestuur van de Maatschappij tot Nut van het Algemeen met verzoek aan medewerking aan het werk van de derde sectie van het derde Internationaal Congres voor Huishoudonderwijs., 1921 oktober; 335; 1 omslag
          - Stukken betreffende haar deelname aan Nederlandse comité voor het Tweede internationale congres inzake huishoudonderwijs in Gent en haar delegatie daarheen., 1912-1913; 336-338; 3 omslagen
            - Stukken betreffende de organisatie van het comité en het congres, de contacten met de Nederlandse regering en het optreden van de delegaties., 336
            - Correspondentie met J. van Haeften, J.G. Julius, N. Kamminga-van der Meer, M.E. Leliman, N. Liégois, Maatschappij tot Nut van het Algemeen, H. van der Mandere, J.C. Maris, O.F. Meyboom., 337
            - Correspondentie met Grietje Oldenboom, S. Roukens, H.H. Scholten-Comelin, W.J. Visser, Vereeniging tot bevordering van de vakopleiding van handwerkslieden in Nederland, M. Wittop-Koning, A. van der Wijk-Hontens, mededelingen over rapportages en doorgezonden stukken, mededeling van afwijzing van deelname., 338
        - Overige activiteiten, A.5.3.3.4.
          - Notulenboek, opgesteld door C.A. de Wit als voorzitter van de Plaatselijke Vrouwen Vereniging in Alkmaar., 1888; 339; 1 deeltje
          - “Huldigingskrans”, eerbetuigingen van deelnemers aan de Vredesconferentie van 1907 aan Oskar II van Zweden naar aanleiding van zijn overlijden. Gedrukt, met opdracht aan Clara Albertina de Wit., 1907 december; 340; 1 deel
          - Stukken betreffende haar benoeming tot ridder in de Orde van Oranje Nassau., 1913; 341-342; 2 omslagen
            - Ingekomen officiële stukken, 1913 september, 341
            - Ingekomen felicitatiebrieven, telegrammen en visitekaartjes, 1913, 342
  - Auguste Welcker (1849-1915), A.6.
    Was gehuwd met Willem Frederik Christiaan van Laak.
    - Facturen van C.E. Bouwmeester, schoolmeester voor de kosten van particulier onderricht aan Auguste Welcker., 1856-1857; 343; 1 omslag
    - Ingekomen kaartje van Emy Engels met bloemenkrans., Z.j. (ca.1860); 344; 1 stuk
    - Fotografische portretten van Louise en Auguste Welcker gezamenlijk, met aan hen toegestuurde foto’s van woonplaatsen van de families Welcker en Mallinckrodt in Duitsland., Z.j. (meest 19e eeuw); 345; 1 omslag
    - Ingekomen brieven van C.J. de Wit-van Renesse., 1882, 1885; 346; 2 stukken
    - Verlovingsaankondiging van Auguste Welcker met Willem Frederik Christiaan van Laak., 1886 juli; 347; 1 stuk
    - Ingekomen uitnodiging voor een familiediner in Den Haag, met menukaart., 1909 en z.j.; 348; 2 stukken
    - Fotografische portretten van haar dochters Emilia en Paulina van Laak., Z.j.; 349; 1 omslag
    - Stukken betreffende haar overlijden., 1915 juli; 350; 1 omslag
  - Louise Auguste Welcker (1879-1934), A.7.
    - Fotografische portretten uit haar jeugd en het begin van haar zangcarrière, met klasfoto van de kostschool in Lausanne., Z.j. (ca.1880-1905); 351; 1 omslag
    - Dagboek tijdens haar reis naar de kostschool Belles Roche te Lausanne en haar verblijf aldaar, met bijlagen., 1896-1897; 352; 1 deel
    - Stukken betreffende haar loopbaan als zangeres., 1899-1919; 353-357; 4 stukken, 2 delen en 1 omslag
      - Programma’s van muziekuitvoeringen met correspondentie over haar optreden, met facturen, 1899-1913, 353; 1 omslag
      - Ingekomen aanbevelingscirculaire van de Vereeniging “Het Nederlandsche lied”, 1904, 354; 1 stuk
      - Plakboek met recensies, 1910-1912, 355; 1 deeltje
      - Foto’s van het tableau van een operette voor een bazaar in Oosterbeek, 1919, 356; 3 stukken
      - Aantekenboekje met teksten van te zingen liederen, z.j. (vanaf 1899), 357; 1 deel
    - Aantekenboekje met afschriften van gedichten met enkele getekende portretten., Z.j. (vóór 1900); 358; 1 deel
    - Ingekomen brieven van W. Beyerinck, 22 april 1922; Louisine Goslar, 29 juli 1903; B. van Houven van Oordt, 1913, 1914; Gothie van Löben Sels, september - oktober 1910; Lientje van Polanen, z.j.; Adèle Raalte, 1901, 1902; C.J. Roest van Limburg, 23 april 1924; Maria Timer, 28 februari 1913; Clara Johanna Welcker, 1 augustus 1899; Rudolph Welcker, 1 augustus 1899; n.n. 1910-1914., 1899-1924; 359; 1 omslag
    - Ingekomen fotografische portretten van Lies Verbrugge en haar tweede echtgenoot Piet Dijkstra, Z.j. (ca. 1911); 360; 1 omslag
    - Ingekomen facturen voor haar huishouden, met kookrecepten., 1912-1933.; 361; 1 omslag
    - Testament verleden voor Hendrik Jan Carsten, notaris in Kampen., 1920 september 30; 362; 1 stuk
    - Paspoort, uitgegeven 30 augustus 1929 met visum van Zwitserland., 363; 1 stuk
    - Ingekomen rekeningen van de Geldersche Credietvereeniging betreffende haar nalatenschap., 1934 november; 364; 1 omslag
    - Fotografische portretten op latere leeftijd., Z.j. (ca. 1920-1930); 365; 1 omslag
  - Clara Johanna Welcker (1882-1946), A.8.
    - Persoonlijk leven, A.8.1.
      - Confirmanderheft catechisatie-aantekeningen van Clara Welcker in de Reformationskirche te Hilden bij Düsseldorf, met verklaring van geloofsbelijdenis., 1897-1898; 366; 1 deel
      - Schoolrapporten van de Openbare meisjesschool voor meer uitgebreid lager onderwijs., 1888-1891; 367; 1 omslag
      - Ingekomen brieven van familieleden., 1889-1942; 368-370; 3 omslagen
        - Haar schoonzuster Adelaide H. Crowley, 1919-1932, 368
        - Haar schoonzuster Adelaide H. Crowley, 1933-1941, 369
        - Nichten Fanny en Lien Mallinckrodt 1928, 1945; broer Albertus Welcker, Johanna Maria van Wessem en kinderen, 1918-1942; oom C. Welcker, 12 december 1929; tante Emile Louise Welcker, 1889-1898; broer Jan Herman Welcker en Jo Koenen, 1935 en z.j.; neveu Jan Willem Welcker, 1942 en z.j.; zuster Louise Welcker, 1931-1933; moeder Clara Albertina de Wit, 1894-1925; schoonbroer en schoonzuster Henriëtte van Wessem en Martinus van Wessem, 1937 en z.j., 370
      - Geboortebewijs uitgereikt door de gemeente Alkmaar., 1892 februari 11; 371; 1 stuk
      - Paspoort, met visa en verlengingen., 1934-1938; 372; 1 deeltje
      - Broodkaart met aanwijzingen voor mogelijke evacuatie van Kampen., 1944 mei 25 en z.j.; 373; 3 stukken
    - Bezittingen, A.8.2.
      - Verzekeringsbewijzen voor brand en inboedel., 1911, 1917; 374; 2 stukken
      - Huurcontracten voor woningen in Den Haag en Kampen., 1911-1938; 375; 1 omslag
      - Door haar aangegeven memories van successie over nalatenschappen van familieleden., 1918-1936; 376; 1 omslag
      - Testament, verleden voor Hendrik jan Corsten notaris te Kampen, met verklaring van erfrecht., 1920, 1934; 377; 2 stukken
      - Ex libris van haar bibliotheek, met drukproef., 1927; 378; 2 stukken
      - Stuken betreffende de verkrijging van haar erfdeel uit de villa Nieuw Eureka in Oosterbeek., 1939-1940; 379; 1 omslag
      - Overlijdensberichten met necrologieën en correspondentie daarover., 1946; 380; 1 omslag
      - Stukken betreffende de afwikkeling van haar nalatenschap, met veilingcatalogus van haar bibliotheek., 1946-1947; 381; 1 omslag
    - Openbaar leven, A.8.3.
      - Gemeentearchivaris van Kampen en directeur van het gemeentemuseum, A.8.3.1.
        - Stukken betreffende haar dienstverband als archivaris van de gemeente Kampen., 1917-1941; 382; 1 omslag
        - Ingekomen missiven van het bestuur van de Vereeniging tot beoefening van het Overijssels Regt en Geschiedenis met haar benoeming tot lid, met nadere correspondentie., 1918; 383; 3 stukken
        - Bewijzen van lidmaatschap van de Vereniging “Die Haghe” en de Maatschappij der Nederlandse Letterkunde te Leiden., 1918, 1926; 384; 3 stukken
        - Groepsfoto van de Vereeniging van Overijssels Regt en Geschiedenis en de jeugd van Staphorst in dracht bij gelegenheid van een bezoek van de vereniging., Z.j. (ca. 1920); 385; 1 stuk
        - Foto’s van het stadhuis, tevens gemeentearchief van Kampen en Clara Welcker op haar werkplaats., Z.j.; 386; 1 omslag
        - Bij archivaris Welcker ingekomen brieven van J. van Bemmelen, 9 september 1925; H.J. Berckum, 15 november 1936; A.F.H. Blaauw, 21 januari 1938; A. Bredius, 13 juli 1937; Joh. Don, 17 oktober 1927; Joan Ennema, 8 februari 1946; R. Fruin, 2 december 1920; Ridderschap van Overijssel, 4 juni 1925; W.S. Unger, 5 juni 1940 en n.n., 1920-1946; 387; 1 omslag
        - Verslagen in het Nederlandsch Archievenblad, met mededelingen over het gemeentearchief in Kampen, met latere jaarverslagen over het archief en de bibliotheek van de gemeente Kampen., 1924-1938; 388; 1 omslag
        - Manuscript Die Niederlanden, rapport over het Nederlandse archiefwezen en de geschiedschrijving, bestemd voor het Archivalische Zeitschrift uit München., 1927; 389; 1 stuk
        - Verzamelde krantenartikelen over archief- en monumentenbeleid., 1927, 1944 en z.j.; 390; 1 pak
        - Ingekomen brief van de voorzitter van de Stichting Campen, met haar benoeming tot bestuurslid., 1930 oktober 6; 391; 1 stuk
        - Stukken betreffende haar correspondentie met de Oostenrijkse schilderijenrestaurator Adolf Werbic van 183 tot 1937., 1913-1937; 392-394; 3 omslagen
          - Ingekomen brieven van Adolf Werbic, met bijlagen, 1931-1937, 392
          - Stukken betreffende onderzoek van Clara Welcker en Aldof Werbic naar de herkomst van of gegevens betreffende portretten van Nederlandse voorouders van Amerikaanse families, in het bijzonder De Fremery en Van Vollenhoven, 1931-1932, 393
          - Apart gehouden archivalia van Adolf Werbic met ter documentatie verzamelde gegevens en nadere aantekeningen van Willem Welcker, 1913-1931 en z.j., 394
        - Ingekomen felicitaties bij gelegenheid van haar 25-jarig ambtsjubileum., 1942; 395
        - Ontwerp van een brief aan n.n. over haar verblijf in een ziekenhuis en staking van haar werkzaamheden., 1942 juli 29; 396; 1 stuk
      - Overige werkzaamheden, A.8.3.2.
        - Akten van bekwaamheid voor vakken in het lager onderwijs met bewijs van goed zedelijk gedrag., 1902; 397; 1 omslag
        - Sollicitatiebrief aan de burgemeester van Kampen voor toelating als onderwijzers in het Duits voor de MULO in Kampen, met bijlagen., 1903; 398; 3 stukken
        - Stukken betreffende haar dienstverband als klerk en adjunct-commies bij het bureau van de Commissie van ‘s Rijks geschiedkundige publicatiën., 1910-1917; 399; 1 omslag
        - Ingekomen brief van de secretaris van de benoemingscommissie van de Volkenbond als antwoord op haar sollicitatie naar een plaats in de bibliotheek van de Volkenbond., 1928 maart 12; 400; 1 stuk
        - De Nederlandse Soroptimist met vermelding van Clara Welcker op de ledenlijst., 1937 februari; 401; 1 katern
      - Historische en kunsthistorische Publicaties, A.8.3.3.
        - Kort overzicht van de geschiedenis van Kampen, overdruk van een bijdrage aan het Nederlands Stedenboek onder redactie van H.E. van Gelder, met uitgavecontract., Z.j.; 402; 1 stuk
        - Krantenartikelen in de Provinciale Overijsselsche en Zwolsche Courant over historische onderwerpen, met overdrukken., 1919-1934; 403; 1 pak
        - Exemplaar van Hendrick Avercamp 1585-1634 en Barent Avercamp 1612-1679, schilders tot Campen. Gedrukt te Zwolle., 1933; 404; 1 deel
        - Stukken betreffende haar monografie ‘Hendrick Avercamp, 1585-1634, bijgenaamd 'De stomme van Campen' en Barent Avercamp, 1612-1679, schilders tot Campen’., 1933-1949; 405-411; 3 omslagen en 4 pakken
          - Correspondentie over de uitgave van het boekwerk, met krantenrecensies en artikelen over Hendrik en Barent Avercamp en enkele proeven van illustraties, 1933-1949, 405; 1 omslag
          - Fotografische reproducties van historische voorstellingen en 17e-eeuwse documenten, z.j., 406; 1 omslag
          - Verzamelde fotografische reproducties van vroeg 17e-eeuwse schilderijen van ijsvermaak, z.j., 407; 1 pak
          - Manuscripten over Hendrik en Barend Avercamp, z.j., 408; 1 omslag
          - Verzamelde fotografische reproducties van kleinere figuurtjes en voorstellingen zonder wintertaferelen, z.j., 409; 1 pak
          - Mogelijk in het boek verwerkte fotografische reproducties van werk van Hendrik en Barent Avercamp en vergelijkbare schilders of tekenaars, met verwijzende aantekeningen, z.j., 410; 1 pak
          - Mogelijk in het boek verwerkte fotografische reproducties van werk van Hendrik en Barent Avercamp en vergelijkbare schilders of tekenaars, met verwijzende aantekeningen, z.j, 411; 1 pak
        - Stukken betreffende een artikel over de tekenaar Pieter Remmers in de Mededelingen van de Vereeniging tot beoefening van het Overijssels Regt en Geschiedenis., 1942; 412; 1 omslag
    - Verzamelde stukken, A.8.4.
      - ‘Mare liberum’, vertaalde tekst van een interview van A.J. Balfour aan een Amerikaanse journalist over een Duitse interpretatie van het begrip “vrije zee”. Gedrukt., Z.j.; 413; 1 deeltje
    - Foto’s, A.8.5.
      - Fotografische portretten op karton, bestemd voor insteekalbums, van Clara Welcker als kind en op jonge leeftijd., Z.j. (ca. 1885-1910); 414; 1 omslag
      - Foto’s met familieleden en klassenfoto van een school voor meisjesonderwijs., Z.j.; 415; 1 omslag
      - Album met vakantiefoto’s, genomen in diverse jaren en fotonegatief., Z.J. (Ca. 1910); 416; 1 deel en 1 stuk
      - Foto’s van de bevroren IJssel bij Kampen., Z.j. (1929?); 417; 1 omslag
      - Fotografische portretten op volwassen leeftijd., Z.j.; 418; 1 omslag
  - Albertus Welcker (1886-1957) en Johanna Maria van Wessem (1896-1978), A.9.
    - Albertus Welcker, A.9.1.
      Albertus is een zoon van Johan Wilhelm Welcker (1845-1918) en Clara Albertina de Wit (1853-1928)
      - Familiecorrespondentie, A.9.1.1.
        - Ingekomen invitaties voor bruiloften en uitvaarten., 1905-1949 en z.j.; 419; 1 omslag
        - Briefwisseling met N.B. Asscher, 13 juni 1934; J. van der Hoop, 29 januari 1931; zijn neveu A. Welcker, Surrey, 26 december 1946; zijn broer J.H. Welcker, 5 januari 1925; zijn vader Johan Wilhelm Welcker, 1910, 1917, 1922 (?); zijn broer Rudolph Welcker, 22 oktober 1920; Hella n.n., z.j., 1910-1946 en z.j.; 420; 1 omslag
        - Ingekomen brieven van zijn vrouw Johanna Maria van Wessem., 1916-1954 en z.j.; 421-422; 2 omslagen
          - 1916-1954, 421
          - Z.j., 422
        - Ingekomen brieven van zijn zuster Clara Johanna Welcker, gemeentearchivaris van Kampen., 1924-1944 en z.j.; 423; 1 omslag
        - Verzamelde publicaties van of over zijn neveu John William Welcker, hoogleraar aan de Harvard Business School, met ingekomen brieven., 1944-1955; 424; 1 omslag
        - Ingekomen brieven van zijn schoonzuster Adelaide Crowley 1926; haar dochters Anna Welcker, 7 januari 1954; en Helen Welcker, 1946 en z.j., 1926-1946; 425; 1 omslag
      - Jeugd, A.9.1.2.
        - Schoolrapporten van de Openbare School voor uitgebreid lager Onderwijs en de School aan het Grote Kerkplein te Zwolle., 1891-1896; 426; 1 omslag
        - Schoolrapporten van de stedelijke gymnasia te Zwolle en Den Haag, met vergelijkende klastabellen en een verklaring voor bijzondere vlijt in het Duits, met exemplaar van een schoolkrant uit Zwolle en getuigschriften voor tekencursussen., 1895-1902; 427; 1 omslag
        - Schoolschriftjes met werkstukken: Geschiedenis van Europa in de 18e en 19e eeuw, verzameling bronnencitaten over het gymnasiaal onderwijs door de eeuwen heen., Z.j. (ca. 1895-1902); 428; 2 delen
        - Exemplaar van een eenmalig nummer van N.V.L. schoolblad met ‘varia’ voor gymnasiasten in Zwolle. Gehectografeerd., Z.j. (ca 1899); 429; 1 stuk
        - Ingekomen oproep aan Haagse scholieren aan HBS of gymnasium om mee te doen aan een welkomstdemonstratie van Paul Kruger als president van Oranje Vrijstaat in Den Haag., 1901; 430; 1 stuk
        - Dagboek van een vakantiereis door Duitsland., Z.j. [1902?] juli 18 - augustus 5; 431; 1 deeltje
        - Bewijs van lidmaatschap van de Doopsgezinde Gemeente te ‘s-Gravenhage., 1904 maart 28; 432; 1 stuk
      - Studententijd in Leiden, A.9.1.3.
        - Persoonlijk leven en studie, A.9.1.3.1.
          - Dagboeken., 1902 augustus 5 - 1903 augustus 24; 433; 5 deeltjes
          - Kasboeken over zijn persoonlijke inkosten en uitgaven., 1903-1922; 434-436; 3 delen
            - I, 1903 oktober - 1910 maart, 434
            - II, 1910 maart - 1917 december, 435
            - III, 1919-1922, 436
          - Testimonia, tentamen- en examenbewijzen., 1905-1910; 437; 1 omslag
          - Anatomische tekeningen gemaakt tijdens secties., 1905-1906.; 771; 3 stukken
          - Stukken betreffende zijn laatste studiejaren met krantenberichten over zijn artsexamen met aantekenboekje als assistent., 1909-1911; 438; 1 omslag